pt-PT: tipo cesto de balão de ar quente: Acessível (porta); Comercial (alta capacidade); Corda de queda; Com divisórias; Desportivo (padrão); Outro
fi: Kuumailmapallon korityyppi: Esteetön (ovi); Kaupallinen (suuri kapasiteetti); Laskeutumisköysi; Jaettu; Urheilu (standardi); Muu
tr: Sıcak hava balonu sepeti tipi: Erişilebilir (kapılı); Ticari (yüksek kapasiteli); İniş halatı; Bölmeli; Spor (standart); Diğer
th: ประเภทตะกร้าบอลลูนอากาศร้อน: เข้าถึงได้ (มีประตู); เชิงพาณิชย์ (ความจุสูง); แบบเชือกทิ้งดิ่ง; แบบมีพาร์ทิชัน; กีฬา (มาตรฐาน); อื่นๆ
sk-SK: Typ koša teplovzdušného balóna: Prístupný (s dvierkami); Komerčný (vysoká kapacita); S padacím lanom; Rozdelený; Športový (štandardný); Iné
hr-HR: Vrsta košare za balon na vrući zrak: Pristupačna (vrata); Komercijalna (visoki kapacitet); Uže za spuštanje; S pregradama; Sportska (standardna); Ostalo
pt-BR: Cesta de balão de ar quente tipo: Acessível (com porta); Comercial (alta capacidade); Corda de descida; Com divisórias; Esportivo (padrão); Outro
pl: Typ kosza balonu na ogrzane powietrze: Z drzwiami (ułatwiony dostęp); Komercyjny (duża pojemność); Z liną desantową; Dzielony; Sportowy (standardowy); Inne
el: Τύπος καλαθιού για αερόστατο θερμού αέρα: Προσβάσιμο (πόρτα); Εμπορικό (υψηλής χωρητικότητας); Με σχοινί καθόδου; Χωρισμένο σε τμήματα; Αθλητικό (τυπικό); Άλλο
ro-RO: Tip coș cu balon cu aer cald: Accesibil (ușă); Comercial (capacitate mare); Linie de lansare; Compartimentat; Sport (standard); Altele
vi: Loại giỏ khí cầu: Tiếp cận được (có cửa); Thương mại (sức chứa lớn); Dây thả; Có vách ngăn; Thể thao (tiêu chuẩn); Khác
ja: 熱気球のバスケットタイプ: バリアフリー (ドア付き); 商用 (大容量); ドロップライン; パーティション付き; スポーツ (標準); その他
it: Tipo di cesto per mongolfiera: Accessibile (con porta); Commerciale (alta capacità); Linea di discesa; Diviso in scomparti; Sport (standard); Altro
lt-LT: Karšto oro baliono krepšio tipas: Prieinamas (su durimis); Komercinis (didelės talpos); Nuleidžiamas lynas; Su pertvaromis; Sportinis (standartinis); Kita
es: Tipo de canasta de globo aerostático: Accesible (puerta); Comercial (alta capacidad); Cuerda de descenso; Dividida; Deportiva (estándar); Otra
sl-SI: Vrsta košare balona na vroč zrak: Dostopno (vrata); Komercialno (velika zmogljivost); Spustna vrv; Razdeljeno; Šport (standardno); Drugo
bg-BG: Тип кош на балон с горещ въздух: Достъпен (с врата); Търговски (с голям капацитет); Със спускаемо въже; С прегради; Спортен (стандартен); Друго
fr: Type de nacelle de montgolfière: Accessible (porte); Commerciale (haute capacité); Corde de descente; Cloisonnée; Sport (standard); Autre
ru: Тип корзины воздушного шара: Доступная (с дверцей); Коммерческая (повышенной вместимости); С тросом; Разделенная на отсеки; Спортивная (стандартная); Другое
ko: 열기구 바구니 종류: 도어 탑승형; 상업용(대용량); 드롭 라인; 파티션 분리형; 스포츠(표준형); 기타
sv: Typ av korg för varmluftsballonger: Tillgänglig (med dörr); Kommersiell (hög kapacitet); Dropline; Uppdelad; Sport (standard); Övrigt
nb: Type kurv for varmluftsballonger: Tilgjengelig (dør); Kommersiell (høy kapasitet); Slippline; Delt; Sport (standard); Annet
en: Hot air balloon basket type: Accessible (door); Commercial (high capacity); Drop line; Partitioned; Sport (standard); Other
cs: Typ koše horkovzdušného balónu: Bezbariérový (s dvířky); Komerční (velkokapacitní); Spouštěcí lano; Dělený; Sportovní (standardní); Ostatní
de: Typ des Heißluftballonkorbs: Barrierefrei (mit Tür); Gewerblich (hohe Kapazität); Abstiegsseil; Mit Trennwänden; Sport (Standard); Sonstiges
zh-TW: 熱氣球吊籃類型: 無障礙 (有門); 商用 (大容量); 垂降索; 分區式; 運動 (標準); 其他
da: Kurvetype til varmluftballon: Handicapvenlig (dør); Kommerciel (høj kapacitet); Drop line; Opdelt; Sport (standard); Andet
zh-CN: 热气球吊篮类型: 无障碍 (带门); 商用 (高载客量); 空投绳; 分隔式; 运动用 (标准); 其他
hu: Hőlégballon kosár típusa: Akadálymentes (ajtóval); Kereskedelmi (nagy kapacitású); Dobóköteles; Osztott; Sport (normál); Egyéb
nl: Heteluchtballon mand type: Toegankelijk (deur); Commercieel (hoge capaciteit); Dropline; Opgedeeld; Sport (standaard); Overig